【裁判字號】    97,審重訴,608
【裁判日期】    981126
【裁判案由】    清償借款
【裁判全文】
臺灣臺北地方法院民事判決           97年度審重訴字第608號
原      告  中華成長三資產管理股份有限公司
法定代理人  甲○○
訴訟代理人  鄭文龍律師
複代理人    蔡碧家律師
            曾伊如律師
被      告  戊○○
            乙○○
            辛○○
            丁○○
            己○○
            子○○○
            寅○○
            丙○○
            丑○○
            癸○○
            庚○○
            壬○○
共      同
訴訟代理人  詹文凱律師
上列當事人間請求清償借款事件，本院於中華民國98年11月19日
言詞辯論終結，判決如下：
    主      文
被告應連帶給付原告新臺幣柒佰萬元及自民國八十八年九月十八
日起至清償日止，按年息百分之九計算之利息，並自民國八十八
年十月十九日起至清償日止，逾期在六個月以內者，按上開利率
百分之十，逾期在六個月以上者，其超過六個月部分，按上開利
率百分之二十計算之違約金。
訴訟費用新臺幣柒萬零伍佰元由被告連帶負擔。
本判決於原告以新台幣貳佰參拾參萬元為被告供擔保後，得假執
行；但被告如以新台幣柒佰萬元為原告預供擔保，得免為假執行
。
    事實及理由
一、原告起訴主張：被告之被繼承人詹益淵邀被告丙○○為連帶
    保證人，於民國85年12月11日向訴外人合作金庫銀行股份有
    限公司（下稱合作金庫）借款新臺幣（下同）1,400 萬元，
    約定借款期間自85年12月11日起至86年12月11日止，依約按
    期定額攤還本息，利息按合作金庫基本放款利率加年息1.7%
    機動計付，如未按期攤還，即喪失期限利益，其債務視為全
    部到期，除仍按上開利率計收利息外，逾期在6 個月以內者
    ，按上開利率10% ，逾期6 個月以上者，其超過6 個月部分
    ，按上開利率20% 加付違約金。詎上開借款自88年9 月18日
    後即未依約清償，依約其債務視為全部到期，尚有本金11,8
    38,278元未清償。合作金庫於93年2 月6 日與原告簽訂不良
    債權買賣合約，就本件借款債權、保證債權之本金、利息、
    違約、墊付費用等、擔保物權及其他從屬之權利，一併讓與
    原告，並依金融機構合併法第15條第1 項第1 款、第18條第
    3 項規定，於93年2 月6 日公告於民眾日報，是本件債權已
    合法移轉予原告。爰依消費借貸、連帶保證、繼承、債權讓
    與之法律關係，先行一部請求被告連帶給付原告700 萬元，
    而提起本件訴訟等語。並聲明：如主文第1 項所示，並願供
    擔保請准宣告假執行。
二、被告辯以：被告不爭執原告主張借貸及債權讓與之事實，擔
    益淵之繼承人並未辦理拋棄繼承及限定繼承等語，並聲明：
    (一)原告之訴及假執行之聲請均駁回。(二)如受不利之判決，願
    供擔保請准宣告免為假執行。
三、本件原告主張之事實，已據其提出繼承系統表、借據、催收
    款項帳卡、臺灣苗栗地方法院函、債權讓與證明書、民眾日
    報等件為證，核屬相符，復為被告所不爭執，堪信原告主張
    為真實。
四、從而，原告依消費借貸、連帶保證、繼承、債權讓與之法律
    關係，請求被告連帶給付如主文第1 項所示，為有理由，應
    予准許。
五、假執行之宣告：兩造均陳明願供擔保請准宣告假執行或免為
    假執行，經核均無不合，爰分別酌定相當之擔保金額宣告之
    。
六、本件訴訟費用額，依後附計算書確定如主文所示金額。
據上論結，本件原告之訴為有理由，依民事訴訟法第385 條第1
項前段、第85條第2 項、第390 條第2 項、第392 條第2 項，判
決如主文。
中    華    民    國    98    年    11    月    26    日
                  民事第六庭    法  官  劉又菁
計   算   書
項        目                金  額（新臺幣）     備  註
第一審裁判費                70,300元
第一審公示送達登報費           200元
合        計                70,500元
以上正本係照原本作成。
如對本判決上訴，須於判決送達後20日內向本院提出上訴狀。
中    華    民    國    98    年    11    月    26    日
                                書記官  潘惠梅

司法院資訊處製作；財團法人民間司法改革基金會備份。
